【裁判字號】    92,訴,1497
【裁判日期】    921031
【裁判案由】    毒品危害防制條例
【裁判全文】
臺灣高雄地方法院刑事判決                        九十二年度訴字第一四九七號
    公  訴  人  臺灣高雄地方法院檢察署檢察官
    被      告  甲○○
右列被告因違反毒品危害防制條例案件，經檢察官提起公訴（九十二年度毒偵字第二
六四二號），嗣因被告就被訴事實為有罪之陳述，經本院合議庭裁定由受命法官獨任
適用簡式審判程序審理，本院判決如左：
    主  文
甲○○連續施用第一級毒品，累犯，處有期徒刑拾月，扣案第一級毒品海洛因壹包（
淨重零點零玖公克、包裝重零點貳伍公克）、均殘留第一級毒品海洛因之注射針筒及
塑膠剷子各壹支，均沒收銷燬之。
    事  實
一、甲○○前因妨害自由案件，經本院以八十七年度訴字第七六三號判處有期徒刑四
    月確定，甫於民國八十七年十一月十六日執行完畢。復於八十八年及八十九年間
    ，因施用毒品案件，先後經本院裁定送觀察、勒戒後，均認無繼續施用毒品之傾
    向，由臺灣高雄地方法院檢察署檢察官於八十八年七月十九日及九十年五月十五
    日，分別以八十八年度毒偵緝字第一０五四號及九十年度毒偵緝字第二二六號為
    不起訴處分確定。詎仍不知悔改，復基於施用第一級毒品之概括犯意，連續於九
    十二年四月十八日及同年月二十五日，在高雄縣大寮鄉○○○路南雄代天府後方
    涼亭，施用第一級毒品海洛因各一次，嗣於同年月二十五日中午十二時十分許，
    在上址為警查獲，並扣得第一級毒品海洛因一包（淨重零點零九公克、包裝重零
    點二五公克）、均殘留第一級毒品海洛因之注射針筒及塑膠剷子各一支。
二、案經高雄縣警察局鳳山分局報告臺灣高雄地方法院檢察署檢察官偵查起訴。
    理  由
一、按本件被告甲○○所犯係死刑、無期徒刑、最輕本刑為三年以上有期徒刑以外之
    罪，其於準備程序就前揭被訴事實為有罪之陳述，經受命法官告知簡式審判程序
    之旨，並聽取其與公訴人之意見後，本院認無不得或不宜改依簡式審判程序進行
    之情事，依刑事訴訟法第二百七十三條之一第一項、第二百八十四條之一規定，
    裁定本件由受命法官獨任進行簡式審判程序，合先敘明。
二、右揭犯罪事實，業據被告甲○○於本院審理中坦承不諱，且被告為警查獲後所採
    集之尿液，經送驗結果，呈嗎啡陽性反應，有高雄縣政府衛生局九十二年五月七
    日九二煙檢字第七六四號煙毒尿液檢驗成績書及高雄醫學大學附設中和紀念醫院
    九十二年八月十一日報告編號：九二０八─九五號濫用藥物尿液檢驗報告各一份
    在卷可稽。再者，扣案白粉一包，經送驗結果，含第一級毒品海洛因成分，淨重
    零點零九公克、包裝重零點二五公克，有法務部調查局九十二年六月十七日調科
    壹字第二二００一五三六七號鑑定通知書一紙在卷足參；扣案注射針筒及塑膠剷
    子各一支，經送驗結果，均呈海洛因陽性反應，亦分別有高雄醫學大學附設中和
    紀念醫院九十二年六月三十日報告編號：九二０六─五０一、五０二號檢驗報告
    各一份附卷可查。綜上足認，被告前揭自白與事實相符，應堪採為論罪之依據。
    則被告右揭連續施用第一級毒品之犯行，堪以認定。又被告前於八十八年及八十
    九年間，因施用毒品案件，先後經本院裁定送觀察、勒戒後，均認無繼續施用毒
    品之傾向，由臺灣高雄地方法院檢察署檢察官於八十八年七月十九日及九十年五
    月十五日，分別以八十八年度毒偵緝字第一０五四號及九十年度毒偵緝字第二二
    六號為不起訴處分確定，有臺灣高等法院被告全國前案紀錄表一份在卷可考，則
    被告三犯毒品危害防制條例第十條之罪，犯罪事證明確，應依法論科。
三、查海洛因係毒品危害防制條例第二條第二項所稱之第一級毒品，不得持有、施用
    。核被告甲○○所為，係犯毒品危害防制條例第十條第一項之施用第一級毒品罪
    。其施用第一級毒品前後，持有海洛因之低度行為，應為施用之高度行為所吸收
    ，不另論罪。又被告先後二次施用第一級毒品之犯行，時間緊接，犯罪構成要件
    相同，顯係基於概括犯意反覆為之，應依連續犯之規定論以一罪，並依法加重其
    刑。被告前因妨害自由案件，經本院以八十七年度訴字第七六三號判處有期徒刑
    四月確定，甫於八十七年十一月十六日執行完畢，有前揭臺灣高等法院被告全國
    前案紀錄表在卷足按，其受有期徒刑之執行完畢，五年以內再犯本件有期徒刑以
    上之罪，為累犯，依法加重其刑，並依法遞加之。爰審酌被告前因施用毒品，先
    後經二次觀察、勒戒，並由檢察官為不起訴處分確定，仍未戒絕毒品，足見其並
    無悔意，且戒斷毒癮之意志不堅，惟念其施用毒品乃自戕行為，尚未危害他人，
    犯後並坦承犯行，態度良好等一切情狀，量處如主文所示之刑。扣案第一級毒品
    海洛因一包（淨重零點零九公克、包裝重零點二五公克），及均殘留第一級毒品
    海洛因之注射針筒及塑膠剷子各一支，業已難與第一級毒品海洛因析離，均屬毒
    品，爰依毒品危害防制條例第十八條第一項前段規定，不問屬於犯人與否，均宣
    告沒收銷燬之。
四、公訴意旨另以：被告甲○○基於概括犯意，自九十二年四月十九日起至同年月二
    十四日止，連續在高雄縣大寮鄉○○○路「南雄代天府」後方涼亭，施用第一級
    毒品海洛因多次，因認被告此部分亦涉犯施用第一級毒品罪嫌。經查，被告固曾
    於警詢中自白自九十二年四月十八日至同年月二十五日，一天一次，在南雄代天
    府涼亭內施打海洛因等語，惟於本院審理中則堅詞否認自九十二年四月十九日起
    至同年月二十四日止，連續施用第一級毒品之犯行，辯稱：只有九十二年四月十
    八日及同年月二十五日施用海洛因各一次等語，本院復查無其他積極證據足認被
    告確有此部分犯行，自不能僅憑被告前揭警詢供述，即認定被告確有公訴人所指
    此部分犯行，惟公訴意旨認此部分與前揭論罪科刑之施用第一級毒品罪間，有連
    續犯之裁判上一罪關係，爰不另為無罪之諭知。
據上論斷，應依刑事訴訟法第二百七十三條之一第一項、第二百八十四條之一、第二
百九十九條第一項前段，毒品危害防制條例第十條第一項、第十八條第一項前段、第
二十條第三項，刑法第十一條、第五十六條、第四十七條，判決如主文。
本案經檢察官乙○○到庭執行職務。
中      華      民      國    九十二    年      十      月    三十一    日
                                  臺灣高雄地方法院刑事庭
                                      法  官 王雅苑
右正本證明與原本無異。
如不服本判決，應於判決送達後十日內，向本院提出上訴狀。
                                      書記官 黃琬婷
中      華      民      國    九十二    年      十      月    三十一    日
附錄法條：
毒品危害防制條例第十條
施用第一級毒品者，處六月以上五年以下有期徒刑。
施用第二級毒品者，處三年以下有期徒刑。


司法院資訊處製作；財團法人民間司法改革基金會備份。
